臺灣臺北地方法院刑事判決　　　　　　　 94年度易字第984號
公　訴　人　臺灣臺北地方法院檢察署檢察官
被　　　告　甲○○
上列被告因違反毒品危害防制條例案件，經檢察官提起公訴（94
年度毒偵字第1039號），本院受理後被告為有罪之陳述，經合議
庭裁定改行簡式審判程序，判決如下：
    主  文
甲○○施用第二級毒品，累犯，處有期徒刑柒月。
扣案之第二級毒品安非他命殘渣袋壹只內殘留之第二級毒品安非
他命殘渣（量微無法秤重）沒收銷燬之；玻璃吸食器壹組、分裝
杓管貳支，均沒收。
    事  實
一、甲○○前因施用毒品案件，經本院89年度毒聲字第2047號裁
    定送觀察勒戒後，認無繼續施用毒品傾向，由臺灣臺北地方
    法院檢察署檢察官以89年度毒偵字第2598號不起訴處分確定
    ；復因毒品案件，經本院89年度毒聲字第3129號裁定送觀察
    勒戒後，認有繼續施用毒品傾向，經本院90年度毒聲字第25
    3 號裁定施以強制戒治，並以90年度簡字第391 號判處有期
    徒刑5 月確定，於民國91年5 月7 日易科罰金執行完畢；再
    因毒品案件，經本院92年度毒聲字第1630號裁定送強制戒治
    ，並以92年度簡字第3595號判處有期徒刑6 月確定，於93年
    7 月8 日縮刑期滿執行完畢。詎復基於施用第二級毒品之犯
    意，於94年4 月14日晚間6 時許，在臺北市○○區○○路30
    巷148 弄20號2 樓住處，施用第二級毒品安非他命。嗣經警
    於94年4 月15日下午3 時50分許，在上揭住處查獲，並扣得
    其所有安非他命殘渣袋1 只（量微無法秤重）、玻璃吸食器
    1 組、分裝杓管2 支。
二、案經臺北市政府警察局信義分局報告臺灣臺北地方法院檢察
    署檢察官偵查起訴，甲○○為有罪之陳述，經本院合議庭裁
    定以簡式審判程序審理。
    理  由
一、上揭犯罪事實，業經被告甲○○於本院審理時坦承不諱，且
    其為警查獲後，在臺北市政府警察局信義分局所採之尿液，
    經送台灣尖端先進生技醫藥股份有限公司以「酵素免疫分析
    法」、「氣相層析質譜儀」檢驗結果，確呈安非他命、甲基
    安非他命陽性反應，有該公司94年4 月27日出具之濫用藥物
    檢驗報告在卷可稽；而以該公司所用之氣相層析質譜儀分析
    法之精確度而論，應可剔除「偽陽性反應」之可能（行政院
    國軍退除役官兵輔導委員會臺北榮民總醫院83年3 月1 日
    北總內字第01855 號、同年4 月7 日北總內字第03059 號
    函參照），該檢驗結果自屬無疑。又扣案之第二級毒品安非
    他命殘渣袋1 只，經臺北市政府警察局信義分局以聯勤二○
    四廠製造之煙毒檢驗Ａ包試劑初步檢驗結果，呈安非他命反
    應，有該局查獲涉嫌毒品危害防制條例毒品初步鑑驗報告單
    、照片在卷可按，此外，復有玻璃吸食器1 組、分裝杓管2
    支扣案可資佐證，足認被告前揭施用第二級毒品之自白與事
    實相符。又被告前因施用毒品案件，經本院裁定送觀察勒戒
    後，認無繼續施用毒品傾向，由臺灣臺北地方法院檢察署檢
    察官不起訴處分確定；復因毒品案件，經本院裁定送觀察勒
    戒後，認有繼續施用毒品傾向，經裁定施以強制戒治，並以
    90年度簡字第391 號判處有期徒刑5 月確定，於91年5 月7
    日易科罰金執行完畢；再因毒品案件，經本院裁定送強制戒
    治，並以92年度簡字第3595號判處有期徒刑6 月確定，於93
    年7 月8 日縮刑期滿執行完畢，有臺灣高等法院被告前案紀
    錄表附卷可稽，其5 年內再犯施用毒品之犯行明確，應依法
    論科。
二、核被告所為，係犯毒品危害防制條例第十條第二項施用第二
    級毒品罪；其施用上揭毒品前之持有第二級毒品之低度行為
    ，為其施用之高度行為所吸收，不另論罪。又被告前因施用
    毒品案件，經本院以92年度簡字第3595號判處有期徒刑6 月
    確定，於93年7 月8 日縮刑期滿執行完畢，有臺灣高等法院
    被告前案紀錄表在卷可稽，其5 年內再犯有期徒刑以上之罪
    ，為累犯，依法加重其刑。爰審酌被告前迭因施用毒品觸法
    ，經警查獲後仍未戒絕，又施用足以導致精神障礙、性格異
    常，甚至造成生命危險之毒品，戕害一己之身體健康，惟犯
    後坦承犯行、犯後態度尚屬良好等一切情狀，量處如主文所
    示之刑。
三、扣案之第二級毒品安非他命殘渣袋1 只（量微無法秤重），
    為被告所有，業據其於本院審理時供承在卷，依毒品危害防
    制條例第十八條第一項前段規定，沒收銷燬之；另玻璃吸食
    器1 組、分裝杓管2 支，亦為被告所有供本件施用第二級毒
    品犯行所用之物，依刑法第三十八條第一項第二款規定，併
    予宣告沒收。
據上論斷，應依刑事訴訟法第二百七十三條之一第一項、第二百
九十九條第一項前段，毒品危害防制條例第十條第二項，第十八
條第一項前段，刑法第十一條前段、第四十七條、第三十八條第
一項第二款，判決如主文。
本案經檢察官李鴻維到庭執行職務
中　　華　　民　　國　　94　　年　　8 　　月　　19　　日
       　　　　　         刑事第十六庭
　　　　　　　　　　　　　　　　法　官　王幸華
上正本證明與原本無異。
如不服本判決，應於判決送達後10日內向本院提出上訴狀。
    　　　　　　　　　　　　　　書記官　陳泰寧
中　　華　　民　　國　　94　　年　　8　　 月　　19　　日
附論罪科刑依據法條：
毒品危害防制條例第10條
施用第一級毒品者，處 6 月以上 5 年以下有期徒刑。
施用第二級毒品者，處 3 年以下有期徒刑。
毒品危害防制條例第18條
查獲之第一、二級毒品及專供製造或施用第一、二級毒品之器具
，不問屬於犯人與否，均沒收銷燬之；查獲之第三、四級毒品及
製造或施用毒品之器具，無正當理由而擅自持有者，均沒入銷燬
之。但合於醫藥、研究或訓練之用者，得不予銷燬。
前項合於醫藥、研究或訓練用毒品或器具之管理辦法，由法務部
會同行政院衛生署定之。
